【裁判字號】    97,抗,156
【裁判日期】    970220
【裁判案由】    本票裁定
【裁判全文】
臺灣臺北地方法院民事裁定               97年度抗字第156號
    抗  告  人  兆豐生技股份有限公司
    法定代理人  乙○○
上列抗告人因與相對人甲○○間本票裁定事件，對於中華民國96
年12 月24日本院簡易庭96年度票字第82049號裁定，提起抗告，
本院裁定如下：
    主  文
抗告駁回。
抗告程序費用新台幣壹仟元由抗告人負擔。
    理  由
一、按執票人向本票發票人行使追索權時，得聲請法院裁定後強
    制執行，票據法第123 條定有明文。又本票執票人，依票據
    法第123 條規定，聲請法院裁定許可對發票人強制執行，性
    質上係屬非訟事件，此項聲請之裁定及抗告法院之裁定，僅
    依非訟事件程序以審查強制執行許可與否，並無確定實體上
    法律關係存否之效力，如發票人就票據債務之存否有爭執時
    ，應由發票人另提起確認之訴，以資解決，最高法院57年台
    抗字第76號著有判例可資參照。再依票據法第124 條準用同
    法第95條規定，本票雖免除作成拒絕證書之記載，執票人仍
    應於所定期限內，為承兌或付款之提示，但對於執票人主張
    未為提示者，應負舉證之責。
二、本件相對人甲○○主張：伊執有抗告人與原裁定相對人兆豐
    興農股份有限公司於民國96 年12月18日共同簽發之本票1紙
    ，內載金額新台幣（下同）500 萬元，付款地未載，利息按
    年息6%計算，免除作成拒絕證書，到期日未載（下稱系爭本
    票）。詎經96年12月18日提示未獲支付，為此依票據法第12
    3 條規定聲請裁定就上開金額及自提示日翌日起算約定利息
    許可強制執行等情。
三、抗告意旨雖稱：伊未向相對人取得任何款項，相對人亦未向
    伊為付款之提示云云。查系爭本票既載有「此票免除作成拒
    絕證書」字樣（見原法院卷第3 頁），相對人於聲請本票強
    制執行裁定時，既主張於96年12月18日提示，即為已足，無
    庸就曾為提示為何證明，抗告人辯以相對人未為提示云云，
    然並未舉證以實其說，依前開說明，所辯自屬無理由。至抗
    告人辯稱：伊未向相對人取得任何款項等語，縱然屬實，亦
    非本件非訟程序所得加以審究，仍應為許可強制執行之裁定
    。從而，抗告意旨指摘原裁定不當，聲明廢棄，委無理由，
    應予駁回。
四、據上論結，本件抗告為無理由。依非訟事件法第46條、第21
    條第2項、第24條第1項，民事訴訟法第449條第1項、第78條
    ，爰裁定如主文。
中    華    民    國    97    年    2     月    20    日
                        民事第一庭審判長法官  李昆曄
                                        法官  文衍正
                                        法官  傅中樂
以上正本係照原本作成。
如不服本裁定，僅得於收受本裁定正本送達後10日內，以適用法
規顯有錯誤為理由，向本院提出再抗告狀（須附繕本一份及繳納
再抗告裁判費新台幣1,000元），經本院許可後始可再抗告。
中    華    民    國    97    年    2     月    20    日
                                      書記官  李佩芳


司法院資訊處製作；財團法人民間司法改革基金會備份。
